臺灣臺南地方法院刑事判決　　　　　　 99年度交訴字第110號
公　訴　人　臺灣臺南地方法院檢察署檢察官
被　　　告　許桂芳
上列被告因公共危險等案件，經檢察官提起公訴（99年度偵緝字
第840號），被告於準備程序進行中就被訴事實為有罪之陳述，
經本院合議庭裁定由受命法官獨任進行簡式審判程序後，判決如
下：
    主    文
許桂芳服用酒類，不能安全駕駛動力交通工具而駕駛，累犯，處
有期徒刑捌月；又因過失傷害人，處有期徒刑月；又駕駛動力
交通工具肇事，致人傷而逃逸，累犯，處有期徒刑拾月。應執行
有期徒刑壹年捌月。
    事    實
一、許桂芳有多次酒後駕車前科，前因公共危險案件，經本院於
    民國97年2月26日以97年度交簡字第274號判處有期徒刑6月
    ，併科罰金新台幣6萬元確定，甫於97年4月30日准予易科罰
    金執行完畢，詎仍不知悔改，自99年4月6日晚上7時許起，
    至同日晚上8時許止，在臺南縣仁德鄉某工廠旁之檳榔攤飲
    用啤酒若干後，已達無法安全駕駛動力交通工具之程度，明
    知其駕照業經註銷不得駕駛車輛，且飲酒後亦不得騎乘動力
    交通工具，仍無視於道路交通用路人之安全，於同日晚上8
    時10分許駕駛車牌號碼S4-1916號自用小客車，自該處出發
    ，欲返回臺南市○區○○路住處，於同日晚上8時40分許，
    沿臺南市○區○○路機慢車優先道由南往北方向行駛，行經
    該路309號前，原應注意汽車駕駛人飲用酒類其吐氣所含酒
    精濃度超過每公升0.25毫克以上，不得駕車，且汽車行駛時
    ，駕駛人應注意車前狀況，並隨時採取必要之安全措施，而
    依當時天候晴、夜間有照明、柏油路面乾燥、無缺陷、無障
    礙物、視距良好，並無不能注意之情事，竟因酒後駕車注意
    能力減低，疏未注意車前狀況，追撞同向右前方由郭國軒所
    騎乘之腳踏車，致郭國軒身體彈起，頭部及臀部分別撞擊許
    桂芳之自小客車擋風玻璃右側及右前翼板後倒地，受有頭部
    外傷併撕裂傷4公分及2公分、左膝撕裂傷5公分、身體多處
    鈍挫傷等傷害。詎料許桂芳雖明知肇事致郭國軒受傷，竟未
    下車察看，未報告警察機關並留在現場待警前來處理，亦未
    為其他必要之救護措施，即逕行駕車逃逸，適經路人目睹此
    情，記下車號提供予警方，為警循線查獲，並於同日晚上11
    時11分許，對許桂芳施以酒精濃度測試，測得其口中吐氣之
    酒精濃度達每公升1.16毫克，而查知上情。
二、案經郭國軒訴由臺南市警察局第一分局報請臺灣臺南地方法
    院檢察署檢察官偵查起訴。
    理    由
一、本件係經被告許桂芳於準備程序中為有罪之表示，而經本院
    裁定以簡式審判程序加以審理，依刑事訴訟法第273條之2、
    第159條第2項之規定，不適用傳聞法則有關限制證據能力之
    相關規定，合先敘明。
二、訊據被告許桂芳對於上揭事實坦承不諱，核與被害人郭國軒
    於警偵中指訴之情節相符，並據證人王明傑於警詢中證述在
    卷，且有臺南市警察局第一分局道路交通事故現場圖、道路
    交通事故調查報告表(一)、(二)、酒精濃度測試紀錄單、刑法第
    185條之3案件測試觀察紀錄表、國立成功大學醫學院附設醫
    院乙種診斷證明書、證號查詢汽車駕駛人資料、車籍查詢-
    基本資料詳細畫面各1份、臺南市警察局舉發違反道路交通
    管理事件通知單2紙及現場照片32張在卷可稽。本件事證明
    確，被告犯行洵堪認定。
三、核被告許桂芳所為，係犯刑法第185條之3服用酒類，不能安
    全駕駛動力交通工具而駕駛罪、同法第284條第1項前段之過
    失傷害罪及同法第185條之4之駕駛動力交通工具肇事致人傷
    而逃逸罪。被告所犯上開三罪間，犯意各別，行為互殊，罪
    名不同，應分論併罰。又被告曾因公共危險案件，經本院於
    97年2月26日以97年度交簡字第274號判處有期徒刑6月，併
    科罰金新台幣6萬元確定，且於97年4月30日准予易科罰金執
    行完畢，有臺灣高等法院被告前案紀錄表在卷可憑，其受有
    期徒刑執行完畢後5年內，因故意再犯本件有期徒刑以上刑
    之公共危險罪，為累犯，應依刑法第47條第1項之規定，就
    公共危險罪部分加重其刑。另被告之普通小型車駕駛執照於
    97年8月28日因酒駕經註銷仍駕駛上開車輛，有證號查詢汽
    車駕駛人資料在卷足參（見警卷第44頁），其無駕駛執照且
    酒醉駕車，因而致人受傷，依法應負刑事責任，應依道路交
    通管理處罰條例第86條第1項規定，就其過失傷害人之行為
    加重其刑；且被告符合上開規定之加重條件雖有二種，惟該
    條之數種加重事項為列舉規定，行為人僅符合其一即構成加
    重其刑要件，僅加重一次即可，無庸再遞加重其刑（臺灣高
    等法院暨所屬法院87年法律座談會刑事類提案第54號意見參
    照）。本院審酌被告前於90年、96年及97年間，分別因酒後
    駕車之公共危險罪，經本院判刑確定，且執行完畢，猶不知
    悔改，明知酒後不得駕車，卻仍於飲酒後駕駛上開自小客車
    上路，嚴重危及行車及其他用路人之安全，且因此肇事致郭
    國軒受傷，竟未下車查看郭國軒傷勢並報警處理以及停留在
    現場協助處理傷患，猶駕車逃逸，罔顧被害者之生命安全，
    惡性非輕，以及被告之品行、生活狀況、智識程度（國中肄
    業），及其因上開駕駛過失而肇生本件車禍，使郭國軒受有
    前開所述之傷害，惟於審理中已與告訴人達成和解，由告訴
    人以扣薪方式求償，尚有大部分金額未履行，暨犯罪後於審
    理時坦承犯行態度尚佳等一切情狀，分別量處如主文所示之
    刑，並定其應執行之刑。
據上論斷，應依刑事訴訟法第273條之1第1項、第299條第1項前
段，刑法第185條之3、第185條之4、第284條第1項前段、第47條
第1項、第51條第5款，道路交通管理處罰條例第86條第1項，刑
法施行法第1條之1，判決如主文。
本案經檢察官吳坤城到庭執行職務。
中    華    民    國   100    年    1     月    19    日
                      交通法庭  法  官  林福來
以上正本證明與原本無異。
如不服本判決應於收受本判決後10日內向本院提出上訴書狀，並
應敘述具體理由。其未敘述上訴理由者，應於上訴期間屆滿後20
日內向本院補提理由書狀（均須按他造當事人之人數附繕本）「
切勿逕送上級法院」。
                                書記官  李淑惠
中    華    民    國   100    年    1     月    20    日
附錄本案論罪科刑法條：
刑法第185條之3
服用毒品、麻醉藥品、酒類或其他相類之物，不能安全駕駛動力
交通工具而駕駛者，處一年以下有期徒刑、拘役或科或併科十五
萬元以下罰金。
刑法第185條之4
駕駛動力交通工具肇事，致人死傷而逃逸者，處6月以上5年以下
有期徒刑。
刑法第284條第1項：
因過失傷害人者，處六月以下有期徒刑、拘役或五百元以下罰金
，致重傷者，處一年以下有期徒刑、拘役或五百元以下罰金。